【裁判字號】    90,易,184
【裁判日期】    900706
【裁判案由】    竊盜等
【裁判全文】
臺灣屏東地方法院刑事判決                            九十年度易字第一八四號
    公  訴  人  臺灣屏東地方法院檢察署檢察官
    被      告  乙○○
    選任辯護人  邱明政
右列被告因竊盜等案件，經檢察官提起公訴（八十九年度偵字第六三七七號），本院
判決如左：
     主  文
乙○○無罪。
     理  由
一、公訴意旨略以：被告乙○○基於為自己不法所有之意圖，於民國八十九年八月一
    日（起訴書誤為八月二日）在台中市○區○○里○○路二五一號前，竊取被害人
    甲○○所有車牌號碼ＤＦ—七００七號自用小客車（引擎號碼ＶＱ000000
    0Ａ號），得手後取下該車車牌，改懸掛偽造之Ｘ六—０九一０號（登記為張永
    彬所有）使用，足生損害於張永彬及車籍管理之正確性。嗣於八十九年九月十七
    日二十二時三十分許，為警在台北縣三重市○○路○段與福德南路口查獲。因認
    被告乙○○涉有刑法第三百二十條第一項之竊盜罪嫌及同法第二百十六條之行使
    偽造特許文書罪嫌。
二、按犯罪事實應依證據認定之，無證據不得推定其犯罪事實，刑事訴訟法第一百五
    十四條定有明文。再者，認定不利於被告之事實，須依積極證據，茍積極證據不
    足為被告不利事實之認定時，即應為有利於被告之認定，更不必有何有利之證據
    ；又，認定犯罪事實所憑之證據，雖不以直接證據為限，間接證據亦包括在內；
    然而無論為直接證據或間接證據，其為訴訟上之證明，須於通常一般人均不致有
    所懷疑，而得以確信其為真實之程度者，始得據為有罪之認定，此有最高法院三
    十年上字第八一六號、七十六年臺上字第四九八六號刑事判例可資參照。
三、公訴人認被告涉有上開犯行，無非以被告係當場開啟車門時為警查獲，且無法提
    供「阿宗」之真實年籍資料以供查證，證人黃國凱亦證稱不認識被告，亦不認識
    「阿宗」等語為主要論據，惟訊據被告乙○○於警、偵訊及本院審理中均堅詞否
    認有何竊盜及行使偽造特種文書犯行，辯稱：該車係伊與友人丁○○至台北時，
    一名綽號「阿宗」的男子交給伊使用的，並未竊取該車，也不知車牌是偽造的等
    語。
四、經查：（一）、警方固於八十九年九月十七日二十二時三十分許，查獲被告乙○
    ○駕駛懸掛偽造車牌Ｘ六—０九一０號，引擎號碼為ＶＱ0000000Ａ號之
    自用小客車，惟被告自查獲時即供稱該車係「龍輝傳播公司」內一名綽號「阿宗
    」之男子交付供其在台北期間代步使用，核與證人丁○○於本院審理中證述之借
    車經過大致相符。（二）、又查該部引擎號碼為ＶＱ0000000Ａ號之自用
    小客車係甲○○所有，原車牌號碼為ＤＦ—七００七號，於八十九年八月一日在
    台中市○區○○里○○路二五一號前遭竊，並遭歹徒要求匯款新台幣十萬元至中
    國農民銀行三重分行「丙○○」帳戶贖回車輛，被害人宋娟娟（即甲○○之妻）
    匯款後，並未取回車輛等情，業據被害人宋娟娟指述甚詳，並有中國農民銀行存
    戶交易明細表一紙在卷可稽，既為擄車勒贖，衡情斷無復自行使用該部竊得之贓
    車，承擔為警查獲之風險之理。（三）、被告於八十九年九月十五日應證人丁○
    ○之邀約一同搭車北上，其間曾於同年月十二日在高雄因騎乘機車違規為警開立
    罰單，亦據證人丁○○證述明確，並有交通違規罰單可證，顯見其等至台北後才
    有該部車輛可供使用。又被告係高雄人，較不可能至並無地緣關係之台中市竊取
    車輛，堪認被告辯稱該車係他人出借供其使用，應可採信。（四）、被告為警查
    獲時供稱該車是證人黃國凱所經營之「龍輝傳播公司」內一名綽號「阿宗」之男
    子所交付，證人黃國凱為恐遭波及，始稱不認識被告，公司內亦無一名綽號「阿
    宗」之男子，亦不無可能，況證人黃國凱亦自承曾在公司內見過被告三次，被告
    亦曾在公司內住宿三天等語，如此豈有與被告素不相識之理？其證言顯有矛盾，
    不足採信。此外，遍查全卷，並無證據證明被告竊取上開車輛並改懸掛偽造之Ｘ
    六—０九一０號車牌之犯行，被告犯罪既屬不能證明，揆諸首揭說明，自應為被
    告無罪之諭知。
據上論結，依刑事訴訟法第三百零一條第一項，判決如主文。
本案經檢察官潘國威到庭執行職務。
中      華      民      國    九十      年      七      月      六      日
                                      臺灣屏東地方法院刑事第三庭
                                          審判長法  官  黃國永
                                                法  官  余德正
                                                法  官  陳姵君
右正本證明與原本無異。
對於本判決如有不服應於收受送達後十日內向本院提出上訴書狀上訴於台灣高等法院
高雄分院並按他造當事人之人數附具繕本。
                                                書記官   蔡德章
中      華      民      國      九十      年      七      月      六    日


司法院資訊處製作；財團法人民間司法改革基金會備份。
